臺灣高等法院刑事裁定　　　　　　　　　　　　　　九十三年度聲再字第一四二號
　　再審聲請人
　　即受判決人　甲○○
　　選任辯護人　吳旭洲　律師
右列聲請人因詐欺案件，對於本院九十二年度上易字第三一八八號，中華民國九十三
年三月十日確定判決（臺灣板橋地方法院九十一年度易字第三０七九號），聲請再審
，本院裁定如左：
    主  文
再審之聲請駁回。
    理  由
一、聲請意旨詳如附件聲請再審狀所載。
二、按不得上訴於第三審法院之案件，其經第二審確定之有罪判決，如就足生影響於
    判決之重要證據漏未審酌者，得為受判決人之利益，聲請再審，固為刑事訴訟法
    第四百二十一條所規定，惟所謂重要證據漏未審酌，須該證據足以影響於原判決
    事實之認定，並以該證據已予提出，而被捨棄不予採用，並未敘明其捨棄之理由
    者為限（最高法院九十年台抗字第十四號裁定意旨參照）。又同法第四百二十條
    第一項第六款所謂發見確實新證據，足認受有罪判決之人，應受無罪、免訴、免
    刑或輕於原判決所認罪名之判決，而為聲請再審之理由者，亦以該項新證據之本
    身形式上觀察，毋須經調查程序，顯然可認為足以動搖原確定之判決者而言。（
    最高法院五十二年度台抗字第四十五號裁定參照）。如當事人所提出之證據，縱
    加以審酌，仍不足以生影響於該判決結果者，或法院已加以調查，而本於論理法
    則、經驗法則，而為證據之取捨，不採為被告有利之認定者，要屬證據證明力之
    問題，核係法官自由心證形成之範疇，則不得據為再審之理由。又所謂「發見新
    證據」，係指該證據當時已經存在，為法院及當事人所不及知，不及調查斟酌，
    至其後始行發見，且就證據本身形式上觀察，固不以絕對不須經過調查程序為條
    件，但必須顯然可認為足以動搖原有罪確定判決，而為受判決人無罪、免訴、免
    刑或輕於原判決所認罪名之判決者為限。
三、本件原確定判決係認定聲請人甲○○為高雄市○○○街一八號京鼎蔘藥貿易有
    限公司（以下簡稱京鼎公司）之負責人，京鼎公司為俗稱老鼠會之直銷公司，在
    臺北縣中和市○○路○段一一四巷二一號二樓設立中和據點，李松筆等人為銷售
    成員，共同意圖為自己不法之所有，明知京鼎公司所產製之產品係健康食品並非
    糖尿病、高血壓等病症之藥物，竟分別至醫院、商店及百貨公司等地，尋找罹患
    慢性病等不特定之患者加以搭訕，利用患者急於治癒之心態，分別以所謂「見證
    」、「老師」、「醫師」、「助理」、「送貨」等為分工。由搭訕者偽稱其親友
    患有同樣病症服用某醫師之藥品而治癒，再留下其親友電話，請被害人與該名親
    友即見證者聯絡，該見證人即偽稱因服用該藥物而治癒，告知醫師之電話，被害
    人撥打電話後，醫師詢問病情並告知藥物，醫師助理聯絡送藥事宜，由送貨者遞
    服用情形，並聯繫後續之送貨收取貨款事宜等情，即以健康食品佯稱為藥品，並
    誇大療效，使急於治癒之患者陷於錯誤而購買交付款項，已該當於刑法上之詐欺
    罪。聲請意旨以雙鶴靈芝公司、科達製藥所販售之靈芝商品，順天堂藥廠公司所
    販賣之珍珠粉，及均記貿易有限公司所代理之花旗蔘粉等產品之銷售價格與伊負
    責之京鼎公司販售健康食品價格及市面上其他公司之產品所差無幾云云，惟本案
    乃聲請人等以健康食品佯稱為藥品，並誇大療效，使急於治癒之患者陷於錯誤而
    購買交付款項，涉有詐欺行為，已如前述，並非產品價格問題，此尚難認係重要
    證據漏未審酌。又共同被告李松筆於警詢供述：警在中和搜索查扣之食品均是我
    的，由我本人推銷售出，由黃瑞廷送貨，京鼎公司負責人為甲○○，李美嫻是我
    姊姊，林傳耀是我姊夫、柯志豐（柯宗騰）、曾石嵐是我彰化唸書的朋友，我介
    紹他們四人給京鼎公司推銷該公司產品（見九十年度偵字第一五三號偵查卷第十
    六頁、九十年度偵字第九六一號偵查卷第十頁背面、第十一頁）；於偵查中供述
    ：甲○○介紹我去京鼎公司工作，負責人是甲○○，他拿一些食品，叫我去賣，
    跟客戶說哪方面不舒服，對身體有幫助（見同上偵查卷第三○八頁背面）；於原
    審法院供稱：我是擔任供貨人，向甲○○拿貨，那中和地點是我租用放貨的，李
    美嫻、曾惠珍跟我進貨，並對起訴事實，予以承認（見原審卷第一宗第一九五頁
    、第二宗第一五四頁）。被告李美嫻在原審坦承其做錯，請求原諒外，於警詢供
    述：京鼎公司董事長為甲○○，中和分公司有四位經理，除我外，還有林傳耀、
    柯志豐（柯宗騰）、曾惠珍等語（見八十九年度偵字第一○七一八號偵查卷第十
    二頁），可見京鼎公司為直銷公司，聲請人甲○○為負責人，聲請人應非僅單純
    供貨者，原確定判決業已審酌李松筆等人之供詞而為認定。聲請人以原確定判決
    未審酌下列證人之陳述：１、駱千里於原審言詞辯論期日陳稱：係第三人劉俊良
    找伊去京鼎公司上課。可證明聲請人並未介入李松筆所設京鼎公司中和分處內部
    業務經營。２、李松筆供稱其僅向聲請人拿貨，李美嫻、柯宗騰、曾惠珍等人亦
    供稱係向李松筆拿貨，足見聲請人並無與李松筆等人有犯意聯絡之事實。李松筆
    於偵查筆錄供稱係第三人劉俊良介紹伊認識甲○○，且係劉俊良叫伊跟客戶說哪
    裡不舒服，對身體有幫助云云，然上開證言僅係李松筆在中和據點營業狀況，亦
    難據為聲請人有利之認定。至聲請人指稱京鼎公司尚有開立發票與其他中醫醫院
    、診所、藥品公司，不限於共同被告李松筆云云，充其量僅能證明聲請人尚有與
    其他中醫醫院、診所、藥品公司交易，而不能即證明聲請人未與李松筆等涉犯
    本件詐欺罪行，亦難認係發見新證據。是綜上所述，聲請意旨所指各情，即非再
    審理由，應予駁回。爰依刑事訴訟法四百三十四條第一項，裁定如主文。
中　　　華　　　民　　　國　　九十三　　年　　　四　　　月　　 三十 　　日
                        臺灣高等法院刑事第七庭
                            審判長法  官  吳  啟  民
                                  法  官  施  俊  堯
                                  法  官  蘇  隆  惠
右正本證明與原本無異。
不得抗告。
                                  書記官  周  素  秋
中　　　華　　　民　　　國　　九十三　　年　　　四　　　月　　 三十 　　日
